臺灣臺中地方法院臺中簡易庭小額民事判決
111年度中小字第3531號
原      告  李錦政  
被      告  蘇盟勛  
訴訟代理人  林耀宏  
上列當事人間請求侵權行為損害賠償（交通）事件，本院於民國
111年10月13日言詞辯論終結，判決如下：
    主      文
被告應給付原告新臺幣參仟陸佰元及自民國一一一年一月十九日
起至清償日止，按年息百分之五計算之利息。
原告其餘之訴駁回。
訴訟費用新臺幣壹仟元由被告負擔新臺幣參佰柒拾伍元，餘由原
告負擔。
本判決原告勝訴部分得假執行。被告如以新臺幣參仟陸佰元為原
告預供擔保或提存，得免為假執行。
　　事實及理由
一、原告主張：原告於民國110年10月29日19時47分，駕駛車牌
    號碼000-0000號自小客車（下稱原告車輛），以倒車方式行
    駛於臺中市太平區樹德九街109巷道路（下稱系爭巷道）時
    ，詎被告駕駛車牌號碼0000-00號自小客車（下稱被告車輛
    ），未注意系爭巷道已有原告車輛正在行駛，未禮讓原告車
    輛先行，貿然駛出巷道內停車位，且占據系爭巷道大半空間
    靜止不動，致原告駕車不慎碰撞被告車輛，造成原告車輛受
    損。原告車輛送修復，支出烤漆工資費用新臺幣（下同）1
    萬2000元，被告應負擔8成肇責責任為9600元，爰依侵權行
    為之法律關係，請求被告如數給付並自起訴狀繕本送達翌日
    起加計法定遲延利息等語，並聲明：被告應給付原告9600元
    及自支付命令狀送達翌日起至清償日止，按年息百分之5計
    算之利息。
二、被告則以：被告係靜止狀態遭原告倒車不當碰撞，被告並無
    過失等語置辯，答辯聲明：㈠原告之訴駁回。㈡如受不利判決
    ，願供擔保請准免為假執行。
三、得心證之理由：
  ㈠原告主張被告於前揭時、地駕駛車牌號碼0000-00號自小客車
    ，與原告駕駛車牌號碼000-0000號自小客車發生碰撞，致原
    告車輛受損等情，業據其提出道路交通事故處理紀錄登記簿
    、相片、行照、估價單、車籍資料、現場圖等件為證（見司
    促卷第11-19、中小卷第67-71、75-81頁），並有臺中市政
    府警察局函附交通事故相關資料在卷可佐（見中小卷第21-2
    6頁），且為被告所不爭執，堪信為真正。
  ㈡按汽車、機車或其他非依軌道行駛之動力車輛，在使用中加
    損害於他人者，駕駛人應賠償因此所生之損害。但於防止損
    害之發生，已盡相當之注意者，不在此限，民法第191條之2
    定有明文。被告抗辯被告車係靜止狀態遭原告倒車不當碰撞
    ，被告並無過失云云，經本院勘驗被告提供之行車紀錄器錄
    影畫面，勘驗結果為「畫面時間29/10/2021、184426、被告
    車暫停在車格與巷道間，有開啟車頭燈，000000-00稍向後
    退，仍停在在車格外與巷道間，194436有旁人提醒『有車來』
    ，194440被告稱『我先後退、人家車子要來了』，同時可見左
    側有微弱車燈光線，000000-00 ，被告車稍向後退又暫停，
    同時左側原告車倒車過來，194445原告車尾碰撞被告車頭。
    』（見中小卷第88頁），可認當時被告確在使用汽車中，被
    告抗辯其無肇事責任，應由被告就其已盡相當之注意舉證證
    明，否則不得遽認被告並無過失。次按汽車停車時，應依下
    列規定：「九、顯有妨礙其他人、車通行處所，不得停車。
    」，道路交通安全規則第112條第1項第9款定有明文。本件
    肇事地點係在私人社區巷道，非屬供公眾通行之道路，非不
    得類推適用前揭道路交通安全規則。依本院前揭勘驗結果，
    被告車暫停在車格與巷道間，經旁人提醒「有車來」，被告
    稱「我先後退、人家車子要來了」，顯然其車頭位置侵入巷
    道妨礙其他車輛通行，被告違反前揭規定，自有過失。被告
    抗辯其無過失云云，自不足採。又被告過失與原告車輛受損
    有相當因果關係。被告駕駛車號0000-00號自小客車肇事過
    失毀損原告車輛之事實，洵可認定為真正。
  ㈢次按不法毀損他人之物者，應向被害人賠償其物因毀損所減
    少之價值，民法第196條定有明文。而所謂請求賠償物被毀
    損所減少之價額，得以修復費用為估定標準，但以必要者為
    限，例如修理材料以新品換舊品，應予折舊（參見最高法院
    77年度第9次民事庭會議決議）。本件原告主張車輛修理費
    用1萬2000元全屬工資，並無零件費用，有估價單在卷可按
    ，自無計算扣除折舊之必要。
　㈣按損害之發生或擴大，被害人與有過失者，法院得減輕賠償
    金額，或免除之，民法第217條第1項定有明文。所謂被害人
    與有過失，只須其行為為損害之共同原因，且其過失行為並
    有助成損害之發生或擴大者，即屬相當（最高法院96年度台
    上字第2324號判決意旨參照）。次按「汽車倒車時，應依下
    列規定：二、應顯示倒車燈光或手勢後，謹慎緩慢後倒，並
    應注意其他車輛及行人。」，道路交通安全規則第110條第2
    款定有明文。原告駕駛車輛從系爭巷道倒車，疏未注意其倒
    車方向停有被告車輛，貿然倒車而致碰撞被告車輛，違反前
    揭規定，亦有過失。本院斟酌前揭事故發生過失情節，認原
    告倒車應負較大注意義務，應為肇事主因。被告停車占用部
    分車道，應為肇事次因，被告應負擔3/10之責任，原告應負
    7/10之責任，方屬公允，原告主張其自負2成責任，被告應
    負8成責任，並不足採。依此核算原告就系爭車輛得請求被
    告賠償之金額，經過失相抵後為3600元（12000元×3/10＝360
    0元）。
  ㈤末按「給付無確定期限者，債務人於債權人得請求給付時，
    經其催告而未為給付，自受催告時起，負遲延責任。其經債
    權人起訴而送達訴狀，或依督促程序送達支付命令，或為其
    他相類之行為者，與催告有同一之效力。」，「遲延之債務
    ，以支付金錢為標的者，債權人得請求依法定利率計算之遲
    延利息。但約定利率較高者，仍從其約定利率。」，民法第
    229條第2項、第233條第1項定有明文。原告聲請對於被告發
    支付命令，於111年1月18日送達被告（見司促卷第35頁），
    被告自受支付命令送達時起負遲延責任，並應自翌日起加付
    法定遲延利息。　
四、從而，原告本於侵權行為之法律關係，請求被告給付3600元
    及自支付命令送達翌日即111年1月19日起至清償日止，按息
    百分之5 計算之利息，為有理由，應予准許。逾此部分之請
    求，為無理由，應予駁回。並依民事訴訟法第436條之19第1
    項、第79條規定，確定本件訴訟費用1000元（即第1審裁判
    費）由被告負擔375元，餘由原告負擔。
五、本件小額訴訟為被告敗訴判決，依民事訴訟法第436條之20
    規定，應依職權宣告假執行。被告陳明願供擔保免為假執行
    ，核無不合，爰酌定相當擔保金額宣告之。
六、據上論結，本件原告之訴為一部有理由，一部無理由，依民
    事訴訟法第79條、第436條之19第1項、第436條之20、第436
    條之23、第436條第2項、第392條第2項，判決如主文。　　
中　　華　　民　　國　　111 　年　 　11　　月　　3　　日
                  臺灣臺中地方法院臺中簡易庭
                                  法  官  熊祥雲
以上正本係照原本作成。
如不服本判決，應於送達後20日內，以判決違背法令為理由，向
本院提出上訴狀並表明上訴理由（上訴理由應表明一、原判決所
違背之法令及其具體內容；二、依訴訟資料可認為原判決有違背
法令之具體事實），如於本判決宣示後送達前提起上訴者，應於
判決送達後20日內補提上訴理由書（須附繕本）。如委任律師提
起上訴者，應一併繳納上訴審裁判費。
中　　華　　民　　國　　111 　年　 　11　　月　　3　　日
                                  書記官  王麗麗